台灣台中地方法院刑事判決　　　　　　　　　　　九十一年度自字第三四九號
　　自　訴　人　黃萬木
　　被　　　告　甲○○
右列被告因侵占案件，經自訴人提起自訴，本院判決如左：
    主      文
甲○○意圖為自己不法之所有，而侵占自己持有他人之物，處罰金參仟元，如易服勞
役，以參佰元折算壹日。
    事      實
一、甲○○於民國（下同）八十九年二月二十一日，在台中縣太平鄉○○路○段二三
    六號，向黃萬木所經營之國通計程車客運服務行租用五０六、五二五０ＭＨＺ頻
    道無線電車台機乙台（附天線、車頂燈、麥克風各乙件），約定租金每月新台幣
    （下同）一千元，租期至八十九年五月二十一日止，詎租期屆滿後，甲○○竟意
    圖為自己不法之所有，在台中縣市地區，將該無線電車台機侵占入已以供使用，
    既未將之返還或聲明續租以繳付租金，亦未曾與黃萬木聯繫，並逃匿無蹤。
二、案經黃萬木向本院提起自訴。
    理      由
一、訊之被告甲○○固坦承於前開時地向黃萬木所經營之國通計程車客運服務行租用
    上開無線電車台機乙台，約定租金每月一千元，租期至八十九年五月二十一日止
    ，嗣於租期屆滿後未將該無線電車台機返還，然矢口否認有侵占之犯行，辯稱：
    伊因太忙，故忘記將之返還云云。惟查前開犯罪事實，業據自訴人黃萬木指訴綦
    詳，並有自訴人提出之借用合約書、保管條、存證信函等影本各乙紙附卷可稽。
    按被告自八十九年五月二十一日租期屆滿後，迄經本院通緝而於九十一年八月十
    三日為警緝獲為止，已歷經二年二月，既未將所租用之該無線電車台機返還或向
    自訴人聲明續租以繳付租金，亦未曾與自訴人聯繫，並逃匿無蹤，使自訴人催討
    無著，顯見被告於租期屆滿後，在台中縣市地區，變易持有為所有之意思，將該
    無線電車台機侵占入已以供使用無疑。是被告所辯，無非事後卸責之詞，不足採
    信，事證明確，其犯行堪以認定。
二、核被告甲○○所為，係犯刑法第三百三十五條第一項之普通侵占罪。爰審酌被告
    現已與自訴人達成和解，將所租用之該無線電車台機返還自訴人，有和解書影本
    乙紙附卷可考，及其犯罪之動機、目的、手段、所生危害、犯罪後態度等一切情
    狀，量處如主文所示之刑，並諭知易服勞役之折算標準，以示懲儆。
三、據上論斷，應依刑事訴訟法第三百四十三條、第二百九十九條第一項前段、刑法
    第三百三十五條第一項、第四十二條第二項，罰金罰鍰提高標準條例第一條前段
    、第二條，判決如主文。
中      華      民      國    九十一   年     九      月        六      日
                                臺灣臺中地方法院刑事第三庭
                                        法  官  朱  光  國
右正本證明與原本無異。
如不服本判決，應於判決送達後十日內向本院提出上訴狀( 應附繕本 )，上訴於臺灣
高等法院臺中分院。
                                        書記官
中      華      民      國    九十一   年     九      月        九      日
刑法第三百三十五條第一項：
意圖為自己不法之所有，而侵占自己持有他人之物者，處五年以下有期徒刑拘役、或
科或併科一千元以下罰金。
                            Ａ
